臺灣嘉義地方法院刑事判決
110年度交訴字第91號
公  訴  人  臺灣嘉義地方檢察署檢察官
被      告  黃東峯



上列被告因公共危險案件，經檢察官提起公訴（110年度偵字第2
272號），被告於準備程序中，就被訴事實為有罪之陳述，本院
合議庭裁定由受命法官獨任進行簡式審判程序，判決如下：
    主    文
黃東峯犯肇事致人傷害逃逸罪，處有期徒刑陸月，如易科罰金，
以新臺幣壹仟元折算壹日。緩刑貳年，應於本判決確定之日起陸
個月內，向公庫支付新臺幣參萬元。
    犯罪事實及理由
一、本案犯罪事實及證據，除證據部分之「現場及車輛照片」應
    更正為「道路交通事故現場照片15張、監視器錄影畫面擷取
    照片4張」，並補充「被告黃東峯於本院準備程序及審理中
    之自白」外，其餘均引用附件檢察官起訴書之記載。
二、按行為後法律有變更者，適用行為時之法律，但行為後之法
    律有利於行為人者，適用最有利於行為人之法律，刑法第2
    條第1項定有明文。本件被告行為後，刑法第185條之4業於
    民國110年5月28日修正公布，並於同年月30日施行。修正前
    刑法第185條之4原規定：「駕駛動力交通工具肇事，致人死
    傷而逃逸者，處1年以上7年以下有期徒刑。」修正後刑法第
    185條之4條則規定：「駕駛動力交通工具發生交通事故，致
    人傷害而逃逸者，處6月以上5年以下有期徒刑；致人於死或
    重傷而逃逸者，處1年以上7年以下有期徒刑（第1項）。犯
    前項之罪，駕駛人於發生交通事故致人死傷係無過失者，減
    輕或免除其刑（第2項）。」而被告本案係駕駛動力交通工
    具過失致被害人張俊明受傷而逃逸，法定刑係由「1年以上7
    年以下有期徒刑」修正為「6月以上5年以下有期徒刑」，是
    適用修正後刑法第185條之4第1項之規定較有利於被告，則
    依刑法第2條第1項後段規定，應適用修正後刑法第185條之4
    第1項前段之規定論處。
三、核被告所為，係犯刑法第185之4條第1項前段之肇事致人傷
    害逃逸罪。
四、爰以行為人之責任為基礎，審酌被告駕車肇事後，其所駕車
    輛之前保險桿已因撞擊而與車體分離，顯見本案交通事故中
    二車撞擊之力道猛烈，足使人受傷，然被告卻隨即駕車離開
    現場，全未下車關切被害人之傷勢，亦未報警處理或留下可
    資辨識其身分之資料及聯絡方式。本案雖因被害人所受傷勢
    尚輕，而得以自行報警求援，不至於因被告未加以救護而提
    升被害人傷勢加重之風險，然被告所為已增加被害人後續求
    償之困難，亦有礙警方針對肇事者身分之追查，所為實屬不
    該。再考量被告於偵查中即已與被害人達成和解，被害人亦
    未對被告提出告訴乙節，業據被害人供陳在卷（見偵卷第17
    頁），且被告始終坦承犯行之犯後態度。兼衡被告於本院審
    理中自陳教育程度為高中肄業，現於工地擔任雜工，日薪約
    新臺幣（下同）1500元至1800元，每月工作日約20日，目前
    未婚，一人獨居，須扶養雙親（見本院卷第30頁）之家庭、
    生活、經濟狀況等一切情形，量處如主文所示之刑，並諭知
    易科罰金之折算標準。
五、被告未曾因故意犯罪受有期徒刑以上刑之宣告，有臺灣高等
    法院被告前案紀錄表在卷可考。其於交通事故後，因恐自身
    當下未能理性處理事故，而一時失慮為肇事逃逸之犯行，然
    始終坦認犯行，並與被害人就過失傷害部分達成和解，已稍
    能弭平所生之損害，由此堪認其有悛悔之實據，再慮其親歷
    本案偵審程序，並受罪刑之科處，已獲得相當之教訓，當足
    收警惕懲儆之效，爾後應能循矩以行，信無再犯同罪之虞。
    本院認對其本案所宣告之刑以暫不執行為適當，爰依刑法第
    74條第1項第1款規定，併諭知緩刑2年，以策自新。又為使
    被告得確切知悉其所為之負面影響，促其日後更加重視法規
    範秩序、強化法治觀念，認應課予一定條件之緩刑負擔，令
    其能從中深切記取教訓，並督促時時警惕，乃併依刑法第74
    條第2項第4款規定，諭知被告應於本判決確定之日起6個月
    內，向公庫支付3萬元，以期自省。
據上論斷，應依刑事訴訟法第273條之1第1項、第299條第1項前
段、第310條之2、第454條第2項，判決如主文。
本案經檢察官柯文綾提起公訴，檢察官廖俊豪到庭執行職務。
中　　華　　民　　國　　110 　年　　10　　月　　22　　日
                  刑事第五庭  法  官  陳盈螢 
以上正本證明與原本無異。
如不服本判決應於收受判決後20日內向本院提出上訴書狀，並應
敘述具體理由；其未敘述上訴理由者，應於上訴期間屆滿後20日
內向本院補提理由書（均須按他造當事人之人數附繕本）「切勿
逕送上級法院」。告訴人或被害人如對於本判決不服者，應具備
理由請求檢察官上訴，其上訴期間之計算係以檢察官收受判決正
本之日期為準。
中　　華　　民　　國　　110 　年　　10　　月　　22　　日
                              書記官  陳孟瑜
附錄本案論罪科刑法條：中華民國刑法第185條之4第1項
駕駛動力交通工具發生交通事故，致人傷害而逃逸者，處六月以
上五年以下有期徒刑；致人於死或重傷而逃逸者，處一年以上七
年以下有期徒刑。
附件：
　　　臺灣嘉義地方檢察署檢察官起訴書
                                     110年度偵字第2272號
　　被　　　告　黃東峯 　男　50歲（民國00年0月00日生）
　　　　　　　　　　　　住嘉義市○區○○里00鄰○○路000
　　　　　　　　　　　　　巷0號
　　　　　　　　　　　　國民身分證統一編號：Z000000000號
上列被告因公共危險案件，已經偵查終結，認應該提起公訴，茲
將犯罪事實及證據並所犯法條分敘如下：
　　　　犯  罪  事  實
一、黃東峯於民國110年1月6日2時40分許，駕駛車牌號碼000-00
    00號自用小客車，沿嘉義縣水上鄉縣道163線由北往南方向
    行駛，行經163線與省道台82線設有閃光號誌之交岔路口時
    ，適張俊明駕駛車牌號碼0000-00號自用小客車，沿台82線
    匝道由西往東方向駛至，兩車發生碰撞，張俊明因而受有左
    側前胸壁挫傷、左側肩膀挫傷之傷害（黃東峯所涉過失傷害
    罪嫌部分，未據告訴）。黃東峯駕車肇事後，已可預見上開
    肇事足以致人受傷，竟未採取任何救護措施，亦未留待現場
    等候處理，即基於肇事逃逸之犯意，逕自駕車離去。嗣經張
    俊明報警處理，始循線查悉上情。
二、案經嘉義縣警察局水上分局報告偵辦。
　　　　證　據　並　所　犯　法　條
一、被告黃東峯於偵查中經傳喚未到庭，惟上揭犯罪事實，業經
    被告於警詢時坦白承認，核與被害人張俊明於警詢及偵查中
    指述之情節相符，且有道路交通事故現場圖、道路交通事故
    調查報告表(一)、(二)、診斷證明書、嘉義縣警察局道路交
    通事故初步分析研判表、車輛詳細資料報表、車牌號碼000-
    0000號自用小客車行車執照影本、交通部公路總局嘉義區監
    理所110年5月27日嘉監鑑字第1100000936號函附嘉雲區車輛
    行車事故鑑定會鑑定意見書、現場及車輛照片等在卷可資佐
    證，被告犯嫌足堪認定。
二、查被告行為後，刑法第185條之4於110年5月21日修正，於同
    年月28日公布生效，修正前之法定刑原為「1年以上7年以下
    有期徒刑」，修正後變更為「6月以上5年以下有期徒刑」，
    降低自由刑之上、下限，自有新舊法比較之必要，經比較結
    果，適用修正後之刑法第185條之4較有利於被告，依刑法第
    2條第1項但書規定，應適用修正後之刑法第185條之4論處。
    核被告所為，係犯修正後刑法第185條之4第1項前段之肇事
    逃逸罪嫌。
三、依刑事訴訟法第251條第1項提起公訴。
　　　　此　致
臺灣嘉義地方法院
中　　華　　民　　國　 110　　年　　8 　　月　　27　　日
　　　　　　　　　　　　　　　檢　察　官  柯文綾
本件正本證明與原本無異。
中　　華　　民　　國　 110　　年　　9 　　月　　2 　　日
                              書  記  官  林佳陞
所犯法條：
中華民國刑法第185條之4第1項前段
駕駛動力交通工具發生交通事故，致人傷害而逃逸者，處六月以
上五年以下有期徒刑。